臺灣臺中地方法院刑事判決　　　　　　　　　　　　　九十三年度訴字第七六二號
　　公　訴　人　臺灣臺中地方法院檢察署檢察官
　　被　　　告　甲○○
右列被告因毒品危害防制條例案件，經檢察官提起公訴（九十三年度毒偵字第六一一
號），被告承認犯罪，本院合議庭裁定由受命法官獨任適用簡式審判程序審理，判決
如左：
    主  文
甲○○連續施用第壹級毒品，累犯，處有期徒刑捌月，扣案之第壹級毒品海洛因伍小
包（淨重伍點肆壹公克、包裝重點壹伍公克）沒收銷燬之；又連續施用第貳級毒品
，累犯，處有期徒刑肆月，扣案之第貳級毒品安非他命肆小包（含袋共重點肆公克
）沒收銷燬之。應執行有期徒刑拾月，扣案之第壹級毒品海洛因伍小包（淨重伍點肆
壹公克、包裝重點壹伍公克）、第貳級毒品安非他命肆小包（含袋共重點肆公克
）均沒收銷燬之。
    事  實
一、甲○○曾因販賣、施用化學合成麻醉藥品、違反槍砲彈藥刀械管制條例等案件，
    經臺灣雲林地方法院判處有期徒刑五年六月，於民國（下同）八十五年九月三十
    日假釋出監。於八十七年間又因施用毒品，經觀察、勒戒後，由臺灣臺中地方法
    院檢察署檢察官以八十七年度偵字第一六二○一號不起訴處分。八十八年間再因
    施用第一級、第二級毒品，經觀察、勒戒後，認有繼續施用毒品之傾向而經本院
    裁定強制戒治，於八十九年二月二十五日期滿，並經臺灣高等法院臺中分院判處
    有期徒刑十月、六月，應執行有期徒刑一年二月確定，與前案撤銷假釋之殘刑接
    續執行，於九十二年八月八日假釋出監，而於九十二年十月二十六日縮刑期滿以
    執行完畢論。
二、詎甲○○猶不知戒除毒品，復基於施用第一級毒品海洛因及第二級毒品安非他命
    之概括犯意，自九十三年二月中旬某日起，至九十三年二月十二日止，在臺中市
    ○○路路邊及臺中縣潭子鄉○○路二號林明輝住處等地，分別以將海洛因摻入香
    菸吸用方式，及將安非他命置入玻璃管內，其下以火加熱，再吸入其霧化氣體之
    方式，施用第一級毒品海洛因及第二級毒品安非他命各二次。嗣為警於九十三年
    二月十二日下午七時三十分許在臺中縣潭子鄉○○路二號林明輝住處查獲，並在
    甲○○身著外套口袋內扣得第一級毒品海洛因五小包（淨重五．四一公克、包裝
    重三．一五公克）、第二級毒品安非他命四小包（含袋重三．四公克）、第三級
    毒品ＦＭ２十．五顆、玻璃管一支等物（林明輝業經本院以九十三年度毒聲字第
    一七五號刑事裁定送勒戒處所觀察、勒戒，吳文忠業經臺灣臺中地方法院檢察署
    檢察官以九十三年度毒偵字第一○二四號提起公訴，現由本院以九十三年度訴字
    第七九○違反毒品危害防制條例刑事案件審理中）。
三、案經臺中市警察局移送臺灣臺中地方法院檢察署檢察官偵查起訴。
    理  由
一、訊據被告甲○○對於右揭施用第一級毒品及第二級毒品之事實均坦承不諱，且被
    告甲○○於九十三年二月十二日為警查獲時採集尿液送驗結果，呈鴉片類（海洛
    因代謝物）及安非他命類之陽性反應，有詮昕科技股份有限公司出具之尿液檢驗
    報告附於偵卷第五八頁可稽。事證明確，被告施用第一級毒品、第二級毒品犯行
    均堪認定。
二、查被告甲○○於八十七年間因施用毒品，經觀察、勒戒後，由臺灣臺中地方法院
    檢察署檢察官以八十七年度偵字第一六二○一號不起訴處分，又於八十八年間再
    因施用第一級、第二級毒品，經觀察、勒戒後，認有繼續施用毒品之傾向而經本
    院裁定強制戒治，於八十八年八月五日停止戒治，至八十九年二月二十五日期滿
    ，並經臺灣高等法院臺中分院以八十八年度上訴字第一八二八號刑事判決判處有
    期徒刑十月、六月，應執行有期徒刑一年二月確定等情，有臺灣臺中地方法院檢
    察署刑案資料查註紀錄表、臺灣高等法院被告全國前案紀錄表及前案判決書等在
    卷可參。故核被告甲○○所為，係犯毒品危害防制條例第十條第一項之施用第一
    級毒品罪及同條第二項之施用第二級毒品罪，且均係強制戒治執行完畢釋放後五
    年內再犯。被告持有第一級毒品、第二級毒品之低度行為，各為其施用之高度行
    為所吸收，均不另論罪。其二度施用第一級毒品、第二級毒品行為，各係時間緊
    接，方法相同，觸犯構成要件相同之罪名，顯然均係基於概括犯意為之，為連續
    犯，各應依刑法第五十六條之規定以一罪論，並加重其刑。其施用第一級毒品與
    施用第二級毒品犯行，犯罪構成要件不同，顯係分別起意而為，應分論併罰。又
    被告因前述施用第一級、第二級毒品案件，經臺灣高等法院臺中分院判處有期徒
    刑十月、六月，應執行有期徒刑一年二月確定，於九十二年八月八日假釋出監，
    而於九十二年十月二十六日縮刑期滿以執行完畢論，有臺灣臺中地方法院檢察署
    刑案資料查註紀錄表、臺灣高等法院被告全國前案紀錄表在卷可稽，被告施用第
    一級毒品部分，係於執行完畢後五年內再犯本件有期徒刑以上之罪，為累犯，應
    依刑法第四十七條之規定加重其刑，並與前揭連續犯之規定遞加重之。爰審酌被
    告已有多次施用毒品前科，仍無視政府禁絕毒品之禁令，越陷越深，一再施用，
    惟被告仍遵期到案，坦承犯行並有悔意，態度良好，且施用毒品止於自傷行為等
    一切情狀，分別量處如主文所示之刑，並定其應執行刑。末按查獲之第一、二級
    毒品不問屬於犯人與否，均沒收銷燬之，毒品危害防制條例第十八條第一項前段
    定有明文。本件扣案之第一級毒品海洛因五小包（經法務部調查局鑑定結果，淨
    重五．四一公克、包裝重三．一五公克）、第二級毒品安非他命四小包（含袋重
    三．四公克）等物，被告雖否認為其所有，仍依應上開規定沒收銷燬之。至於扣
    案之第三級毒品ＦＭ２十．五顆、玻璃管一支等物，被告亦否認為其所有，亦無
    證據足認與被告施用海洛因及安非他命之犯行相關，爰不在本件諭知沒收，併此
    敘明。
據上論斷，應依刑事訴訟法第二百七十三條之一第一項、第二百九十九條第一項前段
，毒品危害防制條例第十條第一項、第二項、第十八條第一項前段，刑法第十一條、
第五十六條、第四十七條、第五十一條第五款，判決如主文。
中      華      民      國      九十三      年      五    月    十八    日
                              臺灣臺中地方法院刑事第六庭
                                        法  官  林念祖
右正本證明與原本無異。
如不服本判決，應於送達後十日內向本院提出上訴狀（須附繕本），上訴於臺灣高等
法院臺中分院。
                                        書記官
中      華      民      國      九十三      年      五    月    十八    日
附錄論罪科刑法條
毒品危害防制條例第十條
施用第一級毒品者，處六月以上五年以下有期徒刑。
施用第二級毒品者，處三年以下有期徒刑。
